臺灣板橋地方法院刑事判決　　　　　　　96年度訴字第1654號
公　訴　人　臺灣板橋地方法院檢察署檢察官
被　　　告　甲○○
　　　　　　　　　　〔另案在臺灣臺北監獄臺北分監執行〕
上列被告因違反毒品危害防制條例案件，經檢察官提起公訴〔９
６年度毒偵字第２６２８號〕；本院合議庭裁定由受命法官獨任
進行簡式審判程序，茲判決如下：
    主  文
甲○○施用第壹級毒品，處有期徒刑捌月，扣案如附表壹編號一
所示物品，沒收銷燬之，編號三所示物品，沒收；又施用第貳級
毒品，處有期徒刑肆月，扣案如附表壹編號二所示物品，沒收銷
燬之，編號四、五、六、七所示物品，均沒收；應執行有期徒刑
拾月，扣案如附表壹編號一、二所示物品，沒收銷燬之，編號三
、四、五、六、七所示物品，均沒收。
    事  實
壹、甲○○前於〔一〕民國〔下同〕７８年間，因盜匪案〔臺灣
    雲林地方法院檢察署８０年度偵字第２１６９號、８０年度
    偵字第４２４４號〕，經臺灣高等法院臺南分院以８５年度
    重上更〔四〕字第４７５號刑事判決判處有期徒刑參年陸月
    ，於「８６年５月１６日」確定。〔二〕８３年間，因違反
    修正前麻醉藥品管例案〔臺灣士林地方法院檢察署８３年度
    偵字第７５００號〕，經臺灣高等法院判處有期徒刑伍月，
    如易科罰金以銀元參佰元折算壹日，於「８４年７月７日」
    確定。〔三〕８３年間，因妨害自由案〔臺灣板橋地方法院
    檢察署８３年度偵字第１７０３８號〕，經臺灣高等法院判
    處有期徒刑伍月，於「８５年１月４日」確定。〔四〕８４
    年７月２１日，因偽造有價證券案〔臺灣板橋地方法院檢察
    署８５年度偵字第２４４８２號〕，經本院判處有期徒刑壹
    年拾月，於「８７年７月２８日」確定。〔五〕８４年７月
    ８日至８６年４月１７日間，因違反修正前麻醉藥品管理條
    例案〔臺灣板橋地方法院檢察署８６年度偵字第６６５６號
    〕，經本院判處有期徒刑陸月，如易科罰金，以銀元參佰元
    折算壹日，於「８６年９月１日」確定。〔六〕９２年間，
    因施用毒品案〔臺灣板橋地方法院檢察署９２年度毒偵字第
    ９０５號〕，經法院裁定送勒戒處所觀察、勒戒後，認有繼
    續施用毒品之傾向，復經裁定送戒治處所強制戒治，嗣經本
    院９３年度毒聲字第５８０號裁定「甲○○停止戒治，所餘
    戒治期間，付保護管束。」於９３年４月２１日停止戒治出
    戒治所，嗣以違反保護管束情節重大，經本院以９３年度毒
    聲字第１２４４號裁定「甲○○撤銷停止戒治，令入戒治處
    所施以強制戒治。」於９４年５月２１日執行完畢，復經公
    訴人以９４年度戒毒偵字第２３０號處分不起訴。〔七〕９
    ４年間，因施用毒品案〔臺灣板橋地方法院檢察署９４年度
    核退毒偵字第２２４１號〕，經本院判處有期徒刑伍月，如
    易科罰金，以銀元參佰元折算壹日確定。〔八〕９５年間，
    因施用毒品案〔臺灣板橋地方法院檢察署９５年度毒偵字第
    １４３８號〕，經本院判處有期徒刑拾月確定。〔九〕９５
    年間，因施用毒品案〔臺灣士林地方法院檢察署９５年度毒
    偵字第５７９號〕，經臺灣士林地方法院判處有期徒刑柒月
    確定。〔十〕９５年間，因施用毒品案〔臺灣板橋地方法院
    檢察署９５年度毒偵字第５７８５號〕，經本院判處有期徒
    刑壹年確定。〔十一〕上列〔七〕、〔九〕、〔十〕所處徒
    刑，接續執行〔指揮書執畢日期為９８年３月１２日〕。
貳、甲○○未見悔悟，於上列壹─〔六〕所示強制戒治執行完畢
    釋放後，伍年內，除另犯事實欄壹─〔七〕、〔八〕、〔九
    〕、〔十〕所示施用毒品罪外，另〔壹〕基於施用第壹級毒
    品犯意，於９５年１１月１１日下午１時許，在臺北縣新莊
    市○○路８號４樓租屋處，以摻雜在香菸內點燃吸食方式，
    施用第壹級毒品海洛因壹次。〔貳〕基於施用第貳級毒品犯
    意，於９５年１１月１１日下午１時前後，在臺北縣新莊市
    ○○路８號４樓租屋處，以用玻璃球燒烤成煙吸食方式，施
    用第貳級毒品甲基安非他命壹次〔起訴書載為安非他命〕。
    嗣於９５年１２月１２日下午３時５０分許，在臺北縣新莊
    市○○路８號前，經警查獲，經警於其上址租屋處，扣得附
    表壹編號一、二所示毒品，暨甲○○所有附表壹編號三所示
    供其施用第壹級毒品所用之物，編號四、五、六、七所示供
    其施用第貳級毒品所用之物。
參、案經臺北縣政府警察局新莊分局報請臺灣板橋地方法院檢察
    署檢察官偵查起訴。
    理  由
壹、上揭事實，業據被告坦承不諱〔參見本院準備程序筆錄、簡
　　式審判筆錄〕，被告到案後，經警採集尿液檢體，送驗後檢
    出安非他命類陽性反應、鴉片類陽性反應，此有臺北縣政府
    警察局新莊分局偵辦毒品危害防制條例案被移送人姓名代碼
    對照表、臺灣檢驗科技股份有限公司出具之濫用藥物尿液檢
    驗報告〔附９６年度偵字第７９５號卷第４０頁、第８８頁
    〕足稽，另有〔一〕扣案如附表壹所示物品。〔二〕臺灣板
    橋地方法院檢察署９４年度戒毒偵字第２３０號不起訴處分
    書〔附９６年度毒偵字第２６２８號卷第４頁〕。〔三〕臺
    灣高等法院被告前案紀錄表等足佐，已見被告自白情節，與
    事實相符，且查：
    一、人體施用甲基安非他命後，其主要代謝物中，未改變型
        態之甲基安非他命佔施用劑量達百分之４３，安非他命
        則約為百分之５；人體若係施用安非他命後，主要代謝
        物中則有未改變型態之安非他命，但無甲基安非他命，
        此經法務部調查局以９３年５月４日調科壹字第０９３
        ６２４１３９８０號函釋明在案。足見人體若施用安非
        他命，其尿液代謝物不可能出現甲基安非他命，惟人體
        若施用甲基安非他命，其尿液代謝物除主要有甲基安非
        他命外，亦可能有少量之安非他命。是被告之尿液除呈
        現甲基安非他命之陽性反應外，其濃度亦甚高，依上開
        函示，被告自不可能係施用安非他命，而應係施用甲基
        安非他命〔起訴書載為施用安非他命〕，爰補正如事實
        欄。
    二、本件事證明確，被告之上揭犯行，堪予認定。
貳、核被告所為，如事實欄貳─〔壹〕所示犯行，係犯毒品危害
    防制條例第１０條第１項之施用第壹級毒品罪。如事實欄貳
    ─〔貳〕所示犯行，係犯同法條第２項之施用第貳級毒品罪
    ；其因施用而持有第壹、貳級毒品之低度行為，依序為施用
    第壹級毒品、施用第貳級毒品之高度行為所吸收，均不另論
    罪；所犯上開貳罪犯意各別，應分論併罰；爰審酌被告犯罪
    之動機、目的、手段、所致之危害，暨犯罪後態度等一切情
    狀，分別量處如主文所示之刑，並定其應執行之刑。
參、扣案如附表壹編號一、二所示物品，係查獲之毒品，依法諭
    知沒收銷燬之；附表壹編號三所示物品，係被告所有供其施
    用第壹級毒品所用之物，編號四、五、六、七所示物品，係
    被告所有供其施用第貳級毒品所用之物，均依法諭知沒收。
    扣案信號彈，與事實欄貳所示犯行無關，不依附於本案諭知
    沒收。
肆、被告於「８４年７月７日」事實欄壹─〔二〕所示罪、刑判
    決確定前，犯事實欄壹─〔一〕、〔二〕、〔三〕所示之罪
    ，未依法更定執行刑；於「８６年９月１日」事實欄─〔五
    〕所示罪、刑判決確定前，犯事實欄壹─〔四〕、〔五〕所
    示之罪，未依法更定執行刑；事實欄壹─〔八〕所處徒刑尚
    未執行；事實欄─〔七〕、〔九〕、〔十〕所處徒刑，接續
    執行〔指揮書執畢日期為９８年３月１２日〕，現在監執行
    中，凡此，有臺灣高等法院被告前案紀錄表足佐，均非執行
    完畢，爰不論被告以累犯，附此敘明。
據上論斷，應依刑事訴訟法第２７３條之１第１項、第２９９條
第１項前段，毒品危害防制條例第１０條第１項、第２項、第１
８條第１項前段，刑法第１１條前段、第５１條第５款、第３８
條第１項第２款，判決如主文。
本案經檢察官蔡元仕到庭執行職務。
中　　華　　民　　國　　96　　年　　6 　　月　　25　　日
                  刑事第一庭　法　官    陳福來
以上正本證明與原本無異。
如不服本判決應於送達後10日內向本院提出上訴狀。
                            　書記官    林兆嘉
中　　華　　民　　國　　96　　年　　6 　　月　　25　　日
附錄本案論罪科刑法條全文：
毒品危害防制條例第十條：
施用第一級毒品者，處六月以上五年以下有期徒刑。
施用第二級毒品者，處三年以下有期徒刑。
附表壹：
┌──┬────────┬──────┬───────┐
│編號│品　　　　　　名│數　　　　量│備　　　　　註│
├──┼────────┼──────┼───────┤
│一　│海洛因          │參包〔各淨重│              │
│    │                │零點壹伍公克│              │
│    │                │、零點伍玖公│              │
│    │                │克、零點壹玖│              │
│    │                │公克〕      │              │
├──┼────────┼──────┼───────┤
│二  │安非他命　　　  │柒包〔各淨重│              │
│    │                │壹點壹壹公克│              │
│    │                │、零點肆伍公│              │
│    │                │克、零點伍貳│              │
│    │                │公克、零點參│              │
│    │                │肆公克、零點│              │
│    │                │貳柒公克、零│              │
│    │                │點貳肆公克、│              │
│    │                │零點參玖公克│              │
│    │                │〕。        │              │
├──┼────────┼──────┼───────┤
│三  │海洛因殘渣袋　　│陸只        │              │
├──┼────────┼──────┼───────┤
│四  │安非他命殘渣袋　│貳只        │              │
├──┼────────┼──────┼───────┤
│五  │玻璃球　　　　  │貳個        │              │
├──┼────────┼──────┼───────┤
│六  │吸食器　　　    │貳組        │              │
├──┼────────┼──────┼───────┤
│七  │電子磅秤　　　　│貳台        │              │
└──┴────────┴──────┴───────┘
